# 员工持股计划账务处理问题

提问人：fufang89123 时间：2023-03-04 20:24:20
请教陈老师及各位老师好：
背景介绍：公司拟对员工安排持股计划。资金来源70%员工出资、30%公司出资一同设立员工持股平台，通过员工持股平台在二级市场上购买本公司标的物股票。70%份额由员工自负盈亏、30%份额公司收益在满足业绩条件情况下分配给员工（当业绩条件尚未达标时，否则员工不予分配）。公司持股平台股份解锁分为两批，第一批解锁50%（自公司公告最后一笔标的股票过户至本员工持股计划名下之日起算满 12 个月， 2022 年较 2021 年业绩增长25%）、第二批解锁50%（自公司公告最后一笔标的股票过户至本员工持股计划名下之日起算满 24 个月， 2023 年较 2021 年业绩复合增长25%）。
问：
1 、二级市场回购股票持有者为员工持股计划平台，公司出资员工持股平台部分30%如何进行账务处理（包括核算确认及后续计量问题）？
2 、 2022 年针对员工持股平台公司份额本金加收益部分，预计第一批解锁业绩条件无法满足不计提薪酬费用，但对2023 年第二批解锁份额是否需要确认12/24个月份额的本金加收益部分？
盼及时回复，万分感谢！

回答人：chenyiwei
1 、公司出资员工持股平台部分30%部分，相当于有条件授予员工的薪酬，适用职工薪酬准则进行处理。最终累计确认的费用等于最终员工享有的公司出资部分的金额。
2 、因为两个解锁批次的解锁条件是互相独立的，因此第一批次条件不满足不等于第二批次的条件也不能满足。如果并无证据表明第二批次的解锁条件确定不能满足，则对 2023 年第二批解锁份额仍需要确认12/24个月份额的本金加收益部分。